臺灣新北地方法院刑事判決
111年度審易字第2103號
公  訴  人  臺灣新北地方檢察署檢察官
被      告  張秀珍


            林俊利



上列被告等因違反毒品危害防制條例案件，經檢察官提起公訴（
111年度偵字第27763號），被告等於準備程序中就被訴事實為有
罪之陳述，檢察官聲請改依協商程序而為判決，本院裁定行協商
程序，茲判決如下：
    主  文
張秀珍、林俊利共同犯持有第二級毒品罪，各處有期徒刑貳月，
如易科罰金，均以新臺幣壹仟元折算壹日，扣案之第二級毒品甲
基安非他命壹包（驗餘淨重零點伍玖捌捌公克），沒收銷燬之。
    事實及理由
一、事實：張秀珍與林俊利為朋友關係，渠等明知甲基安非他命
    為毒品危害防制條例第2條第2項第2款所列管之第二級毒品
    ，未經許可，不得持有，竟基於持有第二級毒品之犯意聯絡
    ，於民國104年7月15日11時許，張秀珍在新北市中和區自強
    國小後側菜市場巧遇林俊利，張秀珍受林俊利之託，欲替林
    俊利購買新臺幣（下同）1,000元之第二級毒品甲基安非他
    命，遂由林俊利騎乘車牌號碼000-000號普通重型機車搭載
    張秀珍共同前往新北市板橋區信義路150巷口，林俊利將1,0
    00元給張秀珍，張秀珍則向綽號「阿呆」之成年男子購買第
    二級毒品甲基安非他命1包，嗣因現場不便交付上開第二級
    毒品甲基安非他命1包，張秀珍遂向林俊利表示回到其住處
    後，再拿給林俊利，並將該包第二級毒品甲基安非他命置於
    其褲子右側口袋內，嗣於同日11時40分許，林俊利搭載張秀
    珍至新北市○○區○○街00號前，遭警方攔查，並扣得上開第二
    級毒品甲基安非他命1包（驗餘淨重0.5988公克，起訴書誤
    載為毛重0.81公克，張秀珍所涉施用第二級毒品部分，另經
    本院以104年度簡字第5151號判決判處有期徒刑4月確定），
    始悉上情。
二、證據：
（一）被告二人於本院準備程序中之自白。
（二）本院104年度簡字第5151號刑事簡易判決書。
三、本案經檢察官與被告二人於審判外達成協商之合意，且被告
    二人已認罪，其合意如主文所示。經查，上開協商合意並無
    刑事訴訟法第455 條之4 第1 項所列情形之一，檢察官聲請
    改依協商程序而為判決，本院爰不經言詞辯論，於協商合意
    範圍內為協商判決。
四、按行為後法律有變更者，適用行為時之法律。但行為後之法
    律有利於行為人者，適用最有利於行為人之法律，刑法第2
    條第1 項定有明文。經查，被告二人為本件持有第二級毒品
　　犯行後，毒品危害防制條例第11條第2 項之規定業於109 年
    1 月15日修正公布，並自同年7 月15日生效施行。修正前毒
    品危害防制條例第11條第2 項規定：「持有第二級毒品者，
    處二年以下有期徒刑、拘役或新臺幣三萬元以下罰金。」；
    修正後毒品危害防制條例第11條第2 項則規定：「持有第二
    級毒品者，處二年以下有期徒刑、拘役或新臺幣二十萬元以
    下罰金。」，是經比較新舊法之結果，修正後既已提高罰金
    刑之法定刑度，並無較有利於被告之情形，依刑法第2 條第
    1 項前段之規定，適用行為時即修正前毒品危害防制條例第
    11條第2 項之規定。是核被告二人所為，均係犯修正前毒品
    危害防制條例第11條第2 項之持有第二級毒品罪（公訴意旨
    漏未為新舊法比較，應予補充）。被告二人就上開犯行，有
    犯意聯絡及行為分擔，均應論以共同正犯。又被告張秀珍（
    一）曾因施用毒品案件，經本院以101年度簡字第2406號判
    處有期徒刑3 月確定；（二）因施用毒品案件，經本院以10
    1年度簡字第4802號判處有期徒刑4 月確定，上開所示之罪
    刑，經本院以101年度聲字第4412號裁定應執行有期徒刑6月
    確定，於102年3月11日執行完畢之紀錄，有臺灣高等法院被
    告前案紀錄表1 份在卷可稽，其受有期徒刑之執行完畢後，
    5 年內故意再犯本件有期徒刑以上之罪，為累犯，惟本院審
    酌被告張秀珍前係因施用毒品而違反毒品危害防制條例案件
    經法院判處罪刑確定，再犯本案持有犯行，罪質並不相同，
    爰不加重其刑。爰依認罪協商結果判決如主文所示之刑，並
    均諭知易科罰金之折算標準。扣案之第二級毒品甲基安非他
    命1包（驗餘淨重0.5988公克），不問屬於犯罪行為人與否
    ，應依毒品危害防制條例第18條第1 項前段之規定宣告沒收
    銷燬之；至盛裝前開毒品之包裝袋，因包覆毒品，其上顯留
    有該毒品之殘渣，無論依何種方式均難與之析離，爰連同該
    包裝併予宣告沒收銷燬之。
五、依刑事訴訟法第455 條之2 第1 項、第455 條之4 第2 項、
    第455 條之8 ，修正前毒品危害防制條例第11條第2 項，毒
    品危害防制條例第18條第1 項前段，刑法第2 條第1 項前段
    、第11條、第28條、第41條第1 項前段，判決如主文。
六、協商判決除有刑事訴訟法第455 條之4 第1 項第1 款於本訊
    問程序終結前，被告撤銷協商合意或檢察官撤回協商聲請者
    ；第2 款被告協商之意思非出於自由意志者；第4 款被告所
    犯之罪非第455 條之2 第1 項所定得以協商判決者；第6 款
    被告有其他較重之裁判上一罪之犯罪事實者；第7 款法院認
    應諭知免刑或免訴、不受理者情形之一，及違反同條第2 項
    「法院應於協商合意範圍內為判決；法院為協商判決所科之
    刑，以宣告緩刑或2 年以下有期徒刑、拘役或罰金為限」之
    規定者外，檢察官與被告均不得上訴。
七、如有上開可得上訴情形，應於收受判決送達後20日內向本院
    提出上訴書狀（應敘述具體理由並附繕本）。上訴書狀如未
    敘述理由，應於上訴期間屆滿後20日內補提理由書於本院。
本案經檢察官陳建勳提起公訴，檢察官詹啟章到庭執行職務。
中　　華　　民　　國　　111 　年　　12　　月　　15　　日
                  刑事第二十四庭  法  官  徐子涵
上列正本證明與原本無異。
如不服本判決，應於判決送達後20日內敘明上訴理由，向本院提
出上訴狀 (應附繕本) ，上訴於臺灣高等法院。其未敘述上訴理
由者，應於上訴期間屆滿後20日內向本院補提理由書「切勿逕送
上級法院」。
                                  書記官　游士霈　　　　
中　　華　　民　　國　　111 　年　　12　　月　　15　　日
附錄本案論罪科刑法條全文：
修正前毒品危害防制條例第11條第2項
持有第二級毒品者，處 2 年以下有期徒刑、拘役或新臺幣 3 萬
元以下罰金。